# 停工车间费用结转

提问人：小张 57365736 时间：2020-01-01 15:00:03
请教陈版主，公司 2019 年 10 － 12 月，一个车间因订单不足处于暂停状态，该怎么车间的机器设备、房屋设施等折旧等一直归集在制造费用中，请问年底结转制造费用时，该车间所对应的制造费用是否只需结转至生产成本中即可，还是需要将该制造费用转到主营业务成本 ，如果不转主营业务成本，那在某个时点转?

回答人：chenyiwei
暂时停产或闲置的固定资产，其折旧直接计入管理费用。故建议在月末结账时，将这部分折旧费用从制造费用调整到管理费用。